臺灣高等法院臺南分院刑事判決　　　　 96年度上訴字第268號
上　訴　人
即　被　告　子○○
　　　　　　　　　　現另案於臺灣臺南監獄臺南分監執行中
選任辯護人　郭常錚律師（扶助律師）
上　訴　人
即　被　告　丙○○
指定辯護人　本院公設辯護人　己○○
上列上訴人因強盜等案件，不服臺灣臺南地方法院95年度訴字第
1688號中華民國96年1月31日第一審判決（起訴案號：臺灣臺南
地方法院檢察署九十五年度營偵字第一四○七號、九十五年度偵
字第一五五二九號、九十五年度偵字第一六一九六號），提起上
訴，本院判決如下：
    主  文
原判決有關附表一編號四強盜部分撤銷。
子○○共同犯如附表一編號四所示之罪，累犯，處有期徒刑貳年
，扣案如附表二編號二至六所示之物沒收。
其餘子○○所犯竊盜及強盜部分上訴駁回。
撤銷改判及上訴駁回所處之刑應執行有期徒刑壹拾伍年，扣案如
附表二編號一至編號七所示之物沒收。
丙○○共同犯如附表一編號四所示之罪，累犯，處有期徒刑貳年
，扣案如附表二編號二至六所示之物沒收。
其餘丙○○所犯強盜部分上訴駁回。
撤銷改判及上訴駁回所處之刑應執行有期徒刑壹拾參年，扣案如
附表二編號一至編號七所示之物沒收。
    事  實
一、子○○前因竊盜案件，經臺灣臺南地方法院以九十四年度簡
    字第一三八三號判決判處有期徒刑三月確定，甫於民國（下
    同）九十五年五月六日執行完畢。丙○○前因懲治盜匪條例
    案件，經本院以八十三年度上訴字第二五一○號判決判處有
    期徒刑八年確定；另因妨害公務案件，經臺灣新竹地方法院
    以八十六年度訴字第三六○號判決判處有期徒刑二年一月確
    定，二罪接續執行，於八十九年十二月二十一日縮短刑期假
    釋出監，甫於九十三年三月三十一日執行完畢。均猶不知悔
    改。子○○意圖為自己不法之所有，於九十五年十月八月凌
    晨二時許，行經臺南市○○○街一二二號前時，因見南一傢
    俱公司所有車牌ＴＷ－七二九三號自小客貨車停放路旁，且
    鑰匙遺留於車上，即趁無人注意之際，下手竊取之，得手後
    供己代步使用（詳如附表一編號一所示）。另意圖為自己不
    法之所有，於九十五年十月十二日晚間十一時三十分許，持
    客觀上具有危險性，且足供凶器使用之六角板手一支，前往
    臺南市○○街七號前，趁無人注意之際，以上開板手竊取停
    放該處自小客車之車牌二面（由戊○○所管領使用，車牌號
    碼為六Ｓ－四○八○號）得手（詳如附表一編號二所示）。
二、子○○於竊得上開車牌號碼ＴＷ－七二九三號自小客貨車及
    六Ｓ－四○八○號車牌二面後，即與丙○○共同商議強盜財
    物之計劃，嗣二人即共同基於意圖為自己不法所有之犯意聯
    絡，由子○○負責駕駛上開車牌號碼ＴＷ－七二九三號自小
    客貨車或向富雄租賃公司承租原車牌號碼為五Ｓ－二五七八
    號自小客車，承租後改掛六Ｓ－四○八○號車牌為接應，丙○○則穿戴口罩、手套及帽子等物掩飾相貌，持客觀上足供
    凶器使用之玩具手槍一把（經鑑定結果不具殺傷力），於如
    附表一編號三至編號七所示時間、地點，持上開玩具手槍，
    進入如附表一編號三至編號七所示商家，喝令各商家店員交
    付財物，以此強暴方式，先後強盜如附表一編號三至編號七
    所示財物，得手後朋分花用。
三、強盜超商警方據報後，調閱案發現場錄影帶循線查悉竊盜及
    強盜超商犯行，學甲分局警員帶子○○、丙○○外出訪查時
    ，其等二人在警方尚未發覺附表一編號四喜來登汽車旅館強
    盜案時，主動向警方自首，而自動接受裁判，嗣後並在子○○及丙○○所承租並改掛車牌之作案用自小客車內，扣得玩
    具手槍、口罩、手套、六角扳手、球帽、上衣及球鞋等物（
    詳如附表二編號一至編號六所示）。
四、案經臺南縣警察局學甲分局、臺南縣警察局新化分局及臺南
    縣警察局佳里分局報告臺灣台南地方法院檢察署檢察官偵查
    起訴。
    理  由
壹、程序方面：
    按現行刑事訴訟法為保障被告之反對詰問權，排除具有虛偽
    危險性之傳聞證據，以求實體真實之發見，於該法第一百五
    十九條第一項明定被告以外之人於審判外之言詞或書面陳述
    ，除法律有規定者外，不得作為證據。而刑事訴訟法第一百
    五十九條之一至一百五十九條之四有傳聞法則之例外規定，
    且被告以外之人於審判外之陳述，雖不符前四條之規定，而
    經當事人於審判程序同意作為證據，法院審酌該言詞陳述或
    書面陳述作成時之情況，認為適當者，亦得為證據；當事人
    、代理人或辯護人於法院調查證據時，知有第一五九條第一
    項不得為證據之情形，而未於言詞辯論終結前聲明異議者，
    視為有前項之同意，刑事訴訟法第一百五十九條之五定有明
    文。本件辯護人、被告於準備程序時已經明示除證人癸○○
    之外，其餘犯罪事實均不爭辯，且同意其餘被告以外之人於
    警詢之供述，有證據能力，且迄於言詞辯論終結前，均未主
    張有刑事訴訟法第一百五十九條第一項不得為證據之情形，
    經本院審酌後，認無不適當之情形，認本件被告以外之人，
    除證人癸○○之外，其餘於警詢之供述，應認均有證據能力
    ，合先敘明。
貳、實體事項：
一、上揭附表一編號一至三、五至七之犯罪事實，業據被告子○○及丙○○於警、偵訊、原審及本院審理時坦承不諱，核與
    證人乙○○、戊○○、潘信志及林文龍於警詢時證述之情節
    相符，暨證人即被害人張世鴻、甲○○、壬○○、庚○○及
    辛○○於警詢證述之情節大致相符，且有搜索扣押筆錄、扣
    押物品目錄表、台南縣警局槍枝初步檢視報告表、台南市自
    小客車租賃有限公司租車契約書、車輛竊盜、車牌失竊資料
    個別查詢報表各一份、監視器翻拍照片、相片、扣押物品清
    單三份、九十五年十一月十三日刑鑑字第○九五○一六一○
    六七號槍彈鑑定書一份、九十五年十一月二十日南縣警鑑字
    第○九五二二○一三七一號鑑驗書一份附卷可參，足證被告
    子○○確有徒手行竊車牌ＴＷ－七二九三號自小客貨車並持
    客觀上具有危險性，且足供凶器使用之六角板手一支，行竊
    六Ｓ－四○八○號車牌二面，且被告子○○確有於附表一編
    號一、二及與丙○○確有共同於如附表一編號三、五至編號
    七所示時間、地點，穿戴如附表二編號一至編號五所示之物
    ，攜帶客觀上具有危險性、足供兇器使用之玩具手槍一把，
    分別進入附表一編號三、五至編號七所示之超商內，並以上
    開玩具手槍指向或抵住各該超商店員之方式，至使甲○○、
    壬○○、庚○○及辛○○等店員不能抗拒後，而取得如附表
    一編號三、五至編號七所示之金額，甚為顯明，依此情形客
    觀判斷，亦足認被告於行為時，主觀上確有意圖為自己不法
    所有之強盜犯意，甚為明灼。
二、被告子○○、丙○○雖另以其等僅係以要錢，而且態度也不
    兇狠，充其量為恐嚇取財云云置辯。唯按強盜罪之所謂「
    不能抗拒」，係指行為人所為之強暴、脅迫等不法行為，就
    當時之具體事實，予以客觀之判斷，足使被害人身體上或精
    神上達於不能或顯難抗拒之程度而言，亦即所施強暴脅迫手
    段祇須行為人以言詞或舉動，顯示加害他人之意思，抑壓被
    害人之抗拒，足以喪失其意思自由為已足，縱令被害人實際
    並無抗拒行為，仍於強盜罪之成立不生影響，最高法院九十
    一年度臺上字第二九○號、九十二年度臺上字第四二四○號
    判決可資參照。次按刑法上強盜罪之所謂強暴，只需行為人
    對行為客體或行為客體以外之人或物，施以強制之不法腕力
    使人不能抗拒即屬強暴。被告如附表一編號三、五至編號七
    所載之行為，係持玩具手槍犯案，一般人在無法分辨是否真
    槍之情況下，在客觀衡之，其手段確足以達到使被害人不能
    抗拒之程度，為強暴行為，甚為顯明。綜上各情相互勾稽，
    被告二人就如附表一編號三、五至編號七之自白，經核與前
    開證人所陳述之事實相符而屬可信，本件事證明確，被告之
    上揭犯行，均洵堪認定。
三、又被告二人於本院審理時雖均否認有附表一編號四之犯行，
    並陳稱於警詢時之自白因嗑藥，意志不清，其自白非具任意
    性，然查：
  (1)喜來登汽車旅館確實有遭人持槍侵入之事實，業經本院當庭
    勘驗「嫌疑人丙○○持槍侵入喜來登汽車旅館櫃檯強盜之監
    視錄影光碟」（見本院九十六年四月十一日審判筆錄），證
    明確有其事。
  (2)證人癸○○於勘驗後亦證稱事後並未報案（證人或老闆均未
    報案），是警察自己上門來訊問並取走監視錄影帶。又承辦
    之台南縣警察局佳里分局偵查佐丁○○亦到庭證稱：「當時
    是學甲分局破獲他們轄內超商強盜案，循線查獲被告後，因
    為被告涉案太多，地方記不住，帶他們出去一一查證時，帶
    到佳里鎮時，被告說他們還有去佳里一家喜來登汽車旅館行
    搶，學甲分局打電話告訴我們，說我們轄內有一家汽車旅館
    被搶，我們就去喜來登汽車旅館問」（見本院九十六年四月
    十八日審判筆錄），顯見警方事先並不知道喜來登汽車旅館
    被強盜之事宜，因被告之自首才知道其事。
  (3)又被告丙○○九十五年十月十五日四時四十分開始製作筆錄
    時，自白指稱：「（你除了在學甲鎮犯案，是否涉嫌其他案
    ？）我於九十五年深夜三時五十分許在台南縣佳里鎮『喜來
    登』汽車旅館持玩具手槍跳用窗戶進入櫃檯內行搶。（你與
    何人一同前往喜來登汽車旅館行搶？我與子○○一同前往行
    搶。（與子○○共在喜來登汽車旅館強盜多少財物？）我進
    入櫃臺內強盜財物時，因抽屜上鎖，我只打開三個抽屜，但
    都沒有財物所以馬上逃逸」（見南縣佳警偵字第0951001152
    號刑案偵查卷宗第二頁），被告之自白與本院勘驗監視錄影
    光碟強盜之過程及當時在櫃臺之證人癸○○所述相符。
  (4)被告子○○九十五年十月十五日六時二十分開始製作之筆錄
    亦自白陳稱：「（你除了在學甲鎮犯案，是否涉嫌其他案？
    ）我於九十五年十月十一日深夜三時五十分許，與丙○○在
    台南縣佳里鎮『喜來登』汽車旅館持玩具手槍強盜，但未搶
    得財物。」（見同上刑案偵查卷宗第六頁），被告子○○之
    自白與丙○○之自白、癸○○之證述及監視錄影光碟之勘驗
    結果亦相符。
  (5)被告子○○、丙○○於偵查及原審審理亦自白有上開附表一
    編號四之犯行（見偵查卷第六十四頁、原審卷第一百四十三
    頁），尤其偵查中更翔實供述犯案之經過，顯見被告之自白
    具有任意性，有證據能力。
  (6)參以證人癸○○雖因歹徒戴帽子、口罩，因而無法辨識臉型
    ，然仍當場指認被告丙○○與歹徒之身高體型相似，益徵被
    告丙○○為侵入強盜者。雖被告丙○○強盜超商之衣服依監
    視錄影帶顯示為黑底米黃條紋袖T恤，與扣案之衣服顏色、
    式樣相同，而與監視錄影光碟所顯示侵入喜來登汽車旅館者
    為白色青色衣袖之運動衣不同，然超商強盜案之犯罪時間為
    十月八日、及十三日，與喜來登汽車旅館強盜案之犯罪時間
    十月十一日均有間隔，被告丙○○於另日穿不同衣服犯案亦
    不無可能，自不能因未扣得犯案時所穿著之白色青色衣袖之
    運動衣，即認被告二人並未至喜來登汽車旅館犯案。
  (7)徵之上情，相互參酌，被告警詢、偵查中詳細之自白與證人
    癸○○之證述、監視錄影光碟勘驗結果，悉相符合，且被告
    於原審審理時對其等二人上述之犯行，亦坦承不諱；況本件
    警方係因被告之自首而查獲，在被害人未報案之情況下，若
    非被告確有此犯行，又焉能自首其情讓警方去查證？足證如
    附表一編號四之犯行確實為被告二人所為，於本院辯稱未有
    上開犯行，委不足採，此部分犯行仍應依法論科。
  (8)又學甲分局警員帶被告二人查訪路過喜來登汽車旅館時，被
    告二人一起向警方指稱有犯此案，因而其等二人均適用自首
    之規定。
四、復按刑法第三百二十一條第一項第三款之攜帶兇器竊盜罪，
    係以行為人攜帶兇器竊盜為其加重條件，此所謂兇器，其種
    類並無限制，凡客觀上足對人之生命、身體、安全構成威脅
    ，具有危險性之兇器均屬之，且祇須行竊時攜帶此種具有危
    險性之兇器為已足，並不以攜帶之初有行兇之意圖為必要，
    是以，螺絲起子、鉗子等一般家庭日常工具，只要客觀上足
    對人之身體、生命構成威脅，即屬該款所指之兇器，最高法
    院七十九年度臺上字第五二五三號判例意旨、司法院七十四
    年廳刑一字第三一三號函亦可資參照。故本件被告子○○著
    手行竊六Ｓ－四○八○號車牌二面時所攜帶之六角板手一支
    ，及被告子○○及丙○○共同強盜時所持之玩具手槍一把，
    客觀上既均具有危險性，且質地堅硬，足以傷害人之身體及
    危害人之生命，應認均係屬兇器至明。核被告子○○如附表
    一編號一所為係犯刑法第三百二十條第一項竊盜罪、如附表
    一編號二所為係犯第三百二十一條第一項第三款加重竊盜罪
    ；被告子○○及丙○○所為如附表一編號三、編號五至編號
    七所示，係犯刑法第三百三十條第一項加重強盜罪。而強盜
    罪之既遂與否，以已未得財產為標準，最高法院六十七年台
    上字第五八三號判例可資參照。被告子○○及丙○○已著手
    如附表一編號四所示加重強盜行為，然因丙○○所打開之抽
    屜內均未有任何財物致未得手，為未遂犯，故核被告子○○
    及丙○○所為如附表一編號四所示，係犯刑法第三百三十條
    第一項、第二項加重強盜未遂罪，爰依刑法第二十五條第二
    項之規定，按既遂犯之刑度減輕其刑；又被告二人均係自首
    而接受裁判，再依刑法第六十二條前段之規定，減輕其刑，
    並依法遞減之。被告子○○與被告丙○○就如附表一編號三
    至編號七所示加重強盜犯行，有犯意聯絡及行為分擔，為共
    同正犯。被告子○○及丙○○分別有如事實欄所示之犯罪科
    刑及執行紀錄，有臺灣高等法院被告前案紀錄表各一份在卷
    可按，其受有期徒刑之執行完畢，五年以內故意再犯本件有
    期徒刑以上之罪，均構成累犯，爰依刑法第四十七條第一項
    規定論以累犯，並加重其刑，並就附表一編號四所為犯行部
    分先加後減之。
五、原審就被告子○○所犯如附表一編號一、二所示，就被告二
    人所犯如附表一編號三、五至七號所示，認為罪證明確，適
    用刑法第三百二十條第一項、第三百二十一條第一項第三款
    、第三百三十條第一項、第二十八條、第四十七條第一項、
    第五十一條第五款、第三十八條第一項第二款，刑法施行法
    第一條之一第一項、第二項前段，並審酌被告子○○及丙○○以不法手段取得財物，惟其手段尚非兇殘，且犯後均坦承
    犯行，態度良好，所得財物亦非甚鉅，及本案乃因被告丙○○供出被告子○○協助警方逮捕被告子○○到案等一切情狀
    ，分別量處如原判決附表一編號一至三、五至七所示之刑，
    。又因扣案如附表二編號一至編號六所示之物，為被告丙○○所有供附表一編號三至編號七犯罪所用之物，扣案如附表
    二編號七乃被告子○○所有供附表一編號二犯罪所用之物，
    依刑法第三十八條第一項第二款之規定宣告沒收。另說明扣
    案附表三編號一至編號四所示之金錢，總額與被告本件因犯
    罪所得並未一致，且並無其餘證據足資認定是否為被告因犯
    罪所得之物；另附表三編號五至編號六所示之帽子各一頂及
    附表三編號七所示螺絲起子一把，固為被告丙○○所有，然
    並非供犯本案強盜罪施強暴時所用之物，自非必須沒收之物
    ，自均不得宣告沒收；而被告丙○○所有供附表一編號三犯
    罪所用之安全帽一頂，因未扣案，為免執行之困難，不另行
    宣告沒收。本院核原判決之認事用法及量刑，尚無不合。被
    告上訴意旨認為其等所為不能以強盜罪評價，且原審量刑過
    重，本院經審酌原審均為低度量刑，並未過重，所量之刑符
    合罪刑相當原則，認此部分上訴無理由，應予駁回。
六、另原審就被告二人共犯如附表一編號四之犯行，亦認罪證明
    確而論罪科刑，固非無見，然查，被告符合自首之規定，原
    審未調查被告是否自首，容有未洽，此部分自應撤銷改判。
    爰審酌被告子○○及丙○○已著手加重強盜犯行，惟尚未取
    得財物，雖於本院審理時翻異前供，否認犯罪，然此部分係
    因被告自首而查獲，且斟酌其於警詢、偵查及原審均坦承此
    部分犯行，並參酌其素行不良及對社會造成之觀感、對被害
    人之危害等一切情狀，分別量處有期徒刑二年，以資薄懲。
    另扣案如附表二編號二至編號六所示之物，為被告丙○○所
    有供犯罪所用之物，爰依刑法第三十八條第一項第二款之規
    定宣告沒收。並就撤銷改判部分與上訴駁回部分定應執行之
    刑，以資適法。
據上論斷，應依刑事訴訟法第三百六十八條、第三百六十九條第
一項前段、第三百六十四條、第二百九十九條第一項前段，刑法
第三百三十條第一項、第二項、第二十五條、第六十二條前段、
第二十八條、第四十七條第一項、第五十一條第五款、第三十八
條第一項第二款，刑法施行法第一條之一第一項、第二項前段，
判決如主文。
本案經檢察官范文豪到庭執行職務。
中　　華　　民　　國　　96　　年　　4 　　月　　25　　日
              刑事第六庭  審判長法　官  蔡  崇  義
                                法　官  曾  文  欣
                                法　官  杭  起  鶴
以上正本證明與原本無異。
子○○竊盜部分：不得上訴。
其餘部分如不服本判決應於收受本判決後十日內向本院提出上訴
書狀，其未敘述上訴之理由者並得於提起上訴後十日內向本院補
提理由書（均須按他造當事人之人數附繕本）。
　　　　　　　　　　　　　  　　書記官  陳  明  芬
中　　華　　民　　國　　96　　年　　4 　　月　　25　　日
附表一：
┌──┬───┬──┬─────┬──────┬─────┬─────┐
│編號│行為人│時間│   地點   │  作案手法  │所得新台幣│宣告刑    │
│    │      │    │          ├──────┤金額      │          │
│    │      │    │          │  所犯法條  │          │          │
├──┼───┼──┼─────┼──────┼─────┼─────┤
│一  │子○○│95年│台南市建平│徒手竊取ＴＷ│無        │處有期徒刑│
│    │      │10月│五街一二二│—七二九三號│          │參月      │
│    │      │8日 │號前      │自小客貨車一│          │          │
│    │      │凌晨│          │部          │          │          │
│    │      │二時│          ├──────┤          │          │
│    │      │許  │          │刑法第三百二│          │          │
│    │      │    │          │十條第一項  │          │          │
├──┼───┼──┼─────┼──────┼─────┼─────┤
│二  │子○○│95年│台南市郡緯│持客觀上具有│無        │處有期徒刑│
│    │      │10月│街七號前  │危險性足供凶│          │捌月      │
│    │      │12日│          │器使用六角板│          │          │
│    │      │23時│          │手一支竊取車│          │          │
│    │      │30分│          │牌號碼六Ｓ—│          │          │
│    │      │許  │          │四○八○號車│          │          │
│    │      │    │          │牌二面      │          │          │
│    │      │    │          ├──────┤          │          │
│    │      │    │          │刑法第三百二│          │          │
│    │      │    │          │十一條第一項│          │          │
│    │      │    │          │第三款      │          │          │
├──┼───┼──┼─────┼──────┼─────┼─────┤
│三  │丙○○│95年│臺南縣新化│丙○○穿戴手│二萬元    │各處有期徒│
│    │子○○│10月│鎮○○路16│套、安全帽及│          │刑柒年陸月│
│    │      │8 日│0之1號帝固│口罩進入超商│          │          │
│    │      │3 時│超商      │，持玩具手槍│          │          │
│    │      │57分│          │喝令店員屈泰│          │          │
│    │      │    │          │佑交付財物，│          │          │
│    │      │    │          │強盜現金新台│          │          │
│    │      │    │          │幣約二萬元，│          │          │
│    │      │    │          │並由子○○開│          │          │
│    │      │    │          │車在外接應離│          │          │
│    │      │    │          │開現場。    │          │          │
│    │      │    │          ├──────┤          │          │
│    │      │    │          │刑法第三百三│          │          │
│    │      │    │          │十條第一項、│          │          │
│    │      │    │          │第二十八條  │          │          │
├──┼───┼──┼─────┼──────┼─────┼─────┤
│四  │丙○○│95年│臺南縣佳里│丙○○穿戴手│丙○○打開│各處有期徒│
│    │子○○│10月│鎮安寮 1之│套、帽子及口│三個抽屜未│刑貳年    │
│    │      │11日│20號喜來登│罩，持玩具手│發現任何財│          │
│    │      │3 時│汽車旅館  │槍喝令店員潘│物即離開，│          │
│    │      │50分│          │英杰不准動，│致未得手。│          │
│    │      │    │          │下手強盜汽車│          │          │
│    │      │    │          │旅館內財物未│          │          │
│    │      │    │          │得手，並由蔡│          │          │
│    │      │    │          │仲文開車在外│          │          │
│    │      │    │          │接應離開現場│          │          │
│    │      │    │          │。          │          │          │
│    │      │    │          ├──────┤          │          │
│    │      │    │          │刑法第三百三│          │          │
│    │      │    │          │十條第一項、│          │          │
│    │      │    │          │第二項、第二│          │          │
│    │      │    │          │十八條      │          │          │
├──┼───┼──┼─────┼──────┼─────┼─────┤
│五  │丙○○│95年│臺南縣學甲│同上手法，由│二萬五千元│各處有期徒│
│    │子○○│10月│鎮○○路33│丙○○喝令店│          │刑柒年陸月│
│    │      │13日│5 號臺灣巨│員壬○○交付│          │          │
│    │      │1 時│蛋超商    │財物，強盜超│          │          │
│    │      │6 分│          │商現金新台幣│          │          │
│    │      │    │          │25000 元，並│          │          │
│    │      │    │          │由子○○駕車│          │          │
│    │      │    │          │在外接應離開│          │          │
│    │      │    │          │現場。      │          │          │
│    │      │    │          ├──────┤          │          │
│    │      │    │          │刑法第三百三│          │          │
│    │      │    │          │十條第一項、│          │          │
│    │      │    │          │第二十八條  │          │          │
├──┼───┼──┼─────┼──────┼─────┼─────┤
│六  │丙○○│95年│臺南縣學甲│同上手法，由│二萬四千五│各處有期徒│
│    │子○○│10月│鎮○○路36│丙○○喝令店│百五十五元│刑柒年陸月│
│    │      │13日│號東京巨蛋│員庚○○交付│          │          │
│    │      │1 時│超商      │財物，強盜超│          │          │
│    │      │7 分│          │商現金新台幣│          │          │
│    │      │    │          │24555 元，並│          │          │
│    │      │    │          │由子○○駕車│          │          │
│    │      │    │          │在外接應離開│          │          │
│    │      │    │          │現場。      │          │          │
│    │      │    │          ├──────┤          │          │
│    │      │    │          │刑法第三百三│          │          │
│    │      │    │          │十條第一項  │          │          │
│    │      │    │          │第二十八條  │          │          │
├──┼───┼──┼─────┼──────┼─────┼─────┤
│七  │丙○○│95年│臺南縣學甲│同上手法，由│二萬二千元│各處有期徒│
│    │子○○│10月│鎮66之1號 │丙○○喝令店│          │刑柒年陸月│
│    │      │13日│臺灣巨蛋超│員辛○○交付│          │          │
│    │      │1 時│商        │財物，強盜超│          │          │
│    │      │15分│          │商現金新台幣│          │          │
│    │      │    │          │22000 元，並│          │          │
│    │      │    │          │由子○○駕車│          │          │
│    │      │    │          │在外接應離開│          │          │
│    │      │    │          │現場。      │          │          │
│    │      │    │          ├──────┤          │          │
│    │      │    │          │刑法第三百三│          │          │
│    │      │    │          │十條第一項  │          │          │
│    │      │    │          │第二十八條  │          │          │
└──┴───┴──┴─────┴──────┴─────┴─────┘
附表二：
┌──┬────────┬───┐
│編號│  品    名      │ 數量 │
├──┼────────┼───┤
│ 一 │EDENGPAULO牌黑底│ 1件  │
│    │米黃條紋袖T恤   │      │
├──┼────────┼───┤
│ 二 │Reebok牌白底紅紋│ 1雙  │
│    │球鞋            │      │
├──┼────────┼───┤
│ 三 │黑色鴨舌帽      │ 1頂  │
├──┼────────┼───┤
│ 四 │口罩            │ 1個  │
├──┼────────┼───┤
│ 五 │手套            │ 1雙  │
├──┼────────┼───┤
│ 六 │玩具手槍        │ 1支  │
├──┼────────┼───┤
│ 七 │六角板手        │ 1支  │
└──┴────────┴───┘
附表三
┌──┬────────┬───┐
│ 一 │新台幣壹佰元紙鈔│110張 │
├──┼────────┼───┤
│ 二 │新台幣伍佰元紙鈔│2張   │
├──┼────────┼───┤
│ 三 │新台幣壹仟元紙鈔│18張  │
├──┼────────┼───┤
│ 四 │新台幣貳仟元紙鈔│1張   │
├──┼────────┼───┤
│ 五 │帽子            │1頂   │
├──┼────────┼───┤
│ 六 │帽子            │1頂   │
├──┼────────┼───┤
│ 七 │一字起子        │1支   │
└──┴────────┴───┘
附錄所犯法條：
刑法第三百二十條
意圖為自己或第三人不法之所有，而竊取他人之動產者，為竊盜
罪，處五年以下有期徒刑、拘役或五百元以下罰金。
意圖為自己或第三人不法之利益，而竊佔他人之不動產者，依前
項之規定處斷。
前二項之未遂犯罰之。
刑法第三百二十一條
犯竊盜罪而有左列情形之一者，處六月以上、五年以下有期徒刑
：
一於夜間侵入住宅或有人居住之建築物、船艦或隱匿其內而犯之
者。
二  毀越門扇、牆垣或其他安全設備而犯之者。
三  攜帶兇器而犯之者。
四  結夥三人以上而犯之者。
五  乘火災、水災或其他災害之際而犯之者。
六  在車站或埠頭而犯之者。
前項之未遂犯罰之。
刑法第三百三十條
犯強盜罪而有第321條第1項各款情形之一者，處7年以上有期徒
刑。
前項之未遂犯罰之。
